臺灣高等法院刑事判決
110年度上易字第862號
上  訴  人  
即  被  告  楊沛芯



選任辯護人  張思涵律師
上列上訴人因詐欺等案件，不服臺灣新北地方法院109年度易字
第1217號，中華民國110年1月15日第一審判決（起訴案號：臺灣
新北地方檢察署109年度偵字第17677號），提起上訴，本院判決
如下：
    主  文
原判決關於附表編號1至10及得易科罰金部分之應執行刑均撤銷
。
楊沛芯犯如附表編號1至10「本院判決主文」欄所示之罪，各處
如附表編號1至10「本院判決主文」欄所示之刑（及沒收、追徵
）。
其他上訴駁回。
上開撤銷改判及上訴駁回關於得易科罰金之刑部分（即附表編號
1至10、13、18部分）應執行有期徒刑壹年貳月，如易科罰金，
以新臺幣壹仟元折算壹日。緩刑伍年，並應履行如附件所示事項
。 
楊沛芯上訴駁回關於不得易科罰金之刑應執行有期徒刑壹年肆月
部分（即如附表編號11、12、14至17、19、20所定應執行刑）緩
刑伍年，並應履行如附件所示事項。 
    犯罪事實
一、楊沛芯明知其與男友廖易桀均非娘家品牌產品之相關公司員
    工，因與廖易桀同住而管理其銀行帳戶，而以自己及不知情
    之廖易桀分別於華南商業銀行豐原分行（下稱華南銀行）所
    申設之帳戶（帳號各詳如附表，廖易桀所涉詐欺部分業經檢
    察官為不起訴處分確定），分別意圖為自己不法之所有，於
    民國106年9月間某日起至108年9月24日止之期間，使用即時
    通訊軟體line向黃進忠偽稱：我與廖易桀均為娘家品牌之公
    司員工，可以用員工價一次付款購買多盒，但分次領貨之方
    式幫忙便宜購買娘家品牌之保健食品云云，並少量出貨及不
    定時以line傳送娘家品牌產品之促銷專案及楊沛芯與娘家品
    牌之公司經理之對話訊息翻拍照片給黃進忠促使黃進忠加購
    不同種類產品或增加數量，黃進忠因此信以為真而陷於錯誤
    ，遂向楊沛芯購買娘家品牌之保健食品共20次，並於如附表
    所示時間匯款如附表所示金額之款項至上開楊沛芯、廖易桀
    之銀行帳戶供己支配使用，楊沛芯因此詐得如附表所示金額
    之款項共新臺幣（下同）250萬6,000元。
二、案經黃進忠訴由臺灣新北地方檢察署檢察官偵查起訴。　　
    理  由
壹、證據能力：
　　按被告以外之人於審判外之言詞或書面陳述，除法律有規定
    者外，不得作為證據；又被告以外之人於審判外之陳述，雖
    不符合同法第159條之1至第159條之4之規定，但經當事人於
    審判程序同意作為證據，法院審酌該言詞陳述或書面陳述作
    成時之情況，認為適當者，亦得為證據。當事人、代理人或
    辯護人於法院調查證據時，知有第159條第1項不得為證據之
    情形，而未於言詞辯論終結前聲明異議者，視為有前項之同
    意，刑事訴訟法第159條第1項及第159條之5分別定有明文。
    查本案言詞辯論終結前，檢察官、上訴人即被告楊沛芯及辯
    護人均未就本判決所引用之各該被告以外之人於審判外之陳
    述及所調查之證據主張有刑事訴訟法第159條第1項不得為證
    據之情形（見本院卷第240至242、265至267頁），本院審酌
    該證據作成時並無違法及證明力明顯過低之瑕疵等情況，認
    為適當，應有證據能力。至於所引其餘非屬供述證據部分，
    既不適用傳聞法則，亦非公務員違背法定程序所取得，依刑
    事訴訟法第158條之4反面解釋，同具證據能力。
貳、得心證之理由：
一、訊據被告對於上開犯罪事實均坦承不諱（見原審卷第76、84
    至85頁、本院卷第238、267至272頁），核與證人即告訴人
    黃進忠證述相符（見他卷第50至51頁、偵卷第17至20頁、本
    院卷第239頁），並有被告與告訴人line對話訊息畫面翻拍
    照片、告訴人匯款至如附表所示銀行帳戶所使用之淡水信用
    合作社匯款申請書、安泰銀行匯款委託書、華南銀行總行10
    9年1月2日營清字第1090000099號函檢送之如附表所示銀行
    帳戶之客戶資料整合查詢、109年12月11日營清字第1090035
    830號函檢送之如附表所示銀行帳戶之存款交易明細、告訴
    人叫貨-收貨資料等在卷可稽（見他卷第6至24、26至33頁、
    偵卷第29至35頁、原審卷第41至64頁、叫貨-收貨資料置外
    放信封袋），均可佐被告前開出於任意性之自白與事實相符
    ，得採為認定事實之證據。
二、被告雖辯稱：附表所示行為應該只成立一罪云云。然告訴人
    陳稱：有多筆匯款都是前一次方案還沒出貨完畢，被告就會
    跟我推銷其他方案，我會繼續買新方案等語（見偵卷第18至
    19頁），參以被告與告訴人間現存之對話紀錄，不乏被告於
    期間再推銷其他方案者如「黃把拔 您要不要揪看看～用您名
    義再補12萬變亮妍的長期會員」、（3月23日）「我可以給
    您8萬元套組」、（5月4日）「亮妍會員是到5/10截止哦（
    略）然後這會簽條款 產線保證不會再另外販售」、「我算
    娘家員工 所以員工跟親友是下週開始先跟消費高手簽約」
    、「請問明天我需要把公司員工親友方案拍給您看嗎」、（
    6月5日）「一般會員方案出來了，他們是6/15-7/15 一樣是
    30.40.50保本方案」、（8月23日）「由於現在都沒有方案
    ，所以加開的數量如下（略）」等，且附表所示各次匯款金
    額不一，顯非一開始即已預定之消費方式，是均可徵上開告
    訴人之證述可採，且被告於原審審理中亦自承：（問：告訴
    人不是一開始就準備要跟你購買起訴書附表所示20次的保健
    食品交易嗎？）他都是快吃完時跟我買，我再跟他說有便宜
    價格可以買等語（見原審卷第85頁）。從而，檢察官起訴認
    被告行為係基於單一犯意，為接續犯乙節，應有誤會；被告
    辯稱其所為應僅成立一罪云云，亦無足採信。綜上，本件事
    證明確，被告犯行均堪以認定，均應依法論科。
參、論罪科刑及撤銷改判、上訴駁回之說明：
一、論罪：　　　　
  ㈠核被告如附表各編號所為，均係犯刑法第339條第1項之詐欺
    取財罪，共20罪。
　㈡被告所犯如附表所示20次犯行，犯意各別，行為互殊，應分
    論併罰。
二、撤銷改判之說明（附表編號1至10及得易科罰金之定應執行
    刑部分）：
  ㈠原審就被告如附表編號1至10所示詐欺取財犯行，予以論罪科
    刑，固非無見，惟：被告就附表編號1至9各次交易，已經有
    交付商品，編號10部分亦有交付一部分，應認告訴人所受損
    害已獲彌補，被告並未保留犯罪所得而無庸諭知沒收、追徵
    ；至附表編號10其餘未交付商品部分，因被告與告訴人業已
    達成和解，並分期履行而賠償告訴人部分款項，是如就此業
    已賠償部分再予宣告沒收，亦有過苛之虞（詳後述），是原
    審就以上已交付商品、已依和解賠償等部分予以宣告沒收，
    並以被告未交付任何商品之情狀而為刑之量定，均尚有未恰
    。
　㈡被告上訴意旨辯稱本案附表各次犯行應成立一罪，並非可採
    ，已經本院說明如前，此部分上訴並無理由。被告另上訴請
    求依刑法第59條酌減其刑等語，惟按刑法第59條之酌量減輕
    其刑，必須犯罪另有特殊之原因與環境等等，在客觀上足以
    引起一般同情，認為即予宣告法定低度刑期尤嫌過重者，始
    有其適用，本案被告僅因自己之貪念而假冒娘家品牌公司員
    工，使告訴人誤信為真，且歷次所詐取之財物逐次愈多，其
    雖於過程中有部分商品之交付，然此作為目的應僅係在於避
    免為告訴人所發覺，欲再行詐取財物，是尚難認被告犯本案
    另有何特殊之原因與環境等等，而在客觀上足以引起一般同
    情，縱予宣告法定低度刑期尤嫌過重之情，從而被告請求依
    刑法第59條酌減其刑，亦無理由。惟其主張部分交易已經有
    交付商品，則為有理由（詳後沒收部分所述），且原判決有
    上開未及審酌被告因和解而賠償款項仍予宣告沒收之處，是
    應由本院就附表編號1至10部分及得易科罰金所定應執行刑
    均予撤銷。
  ㈢量刑：
　　爰以行為人之責任為基礎，審酌被告並無前案紀錄，有本院
    被告前案紀錄表可憑，素行尚可，為謀一己私利，以上開方
    式向告訴人詐取財物及告訴人歷次遭詐騙之數額，惟其後有
    交付商品，使告訴人所受損害獲有彌補，上訴後於本院審理
    時終與告訴人達成和解，兼衡被告自陳碩士學歷之智識程度
    、未婚、沒有小孩、與家人同住、現已有工作之家庭生活等
    一切情狀（見原審卷第86頁、本院卷第272頁），分別量處
    如附表編號1至10「本院判決主文」欄所示之刑，並各諭知
    易科罰金之折算標準。
  ㈣沒收與否之說明：
　⒈按犯罪所得屬於犯罪行為人者，沒收之；於全部或一部不能
    沒收或不宜執行沒收時，追徵其價額；犯罪所得已實際合法
    發還被害人者，不予宣告沒收或追徵；宣告前2條之沒收或
    追徵，有過苛之虞、欠缺刑法上之重要性、犯罪所得價值低
    微，或為維持受宣告人生活條件之必要者，得不宣告或酌減
    之，刑法第38條之1第1項前段、第3項、第5項、第38條之2
    第2項分別定有明文。其立法目的，係因過往犯罪行為人之
    犯罪所得，不予宣告沒收，以供被害人求償，但因實際上被
    害人因現實或各種因素，卻未另行求償，反致行為人因之保
    有犯罪所得。是修正後刑法之沒收、追徵不法利得條文，係
    以杜絕避免行為人保有犯罪所得為預防目的，並達成調整回
    復財產秩序之作用，故以「實際合法發還」作為封鎖沒收或
    追徵之條件。然因個案中，被告仍可能與被害人達成和解、
    調解或其他民事上之解決，而以之賠償、彌補被害人之損失
    ，此種將來或已經實現給付之情狀，雖未「實際合法發還」
    ，仍無礙比例原則之考量及前揭「過苛條款」之適用，是應
    考量個案中將來給付及分配之可能性，並衡量前開「過苛條
    款」之立法意旨，仍得以之調節而不沒收或追徵。
　⒉被告就附表編號1至10因詐欺犯行而取得各該款項，均為其各
    次犯罪所得，然：　
　⑴被告就附表編號1至9所示交易之商品，嗣後均已交付，且編
    號10部分亦已交付三分之一，業據告訴人陳述在卷（見本院
    卷第239頁），核與被告上訴所為主張相符（見本院卷第272
    頁），被告雖就編號10部分是否已經交付一部無法確認，然
    告訴人既已陳述在卷而無爭執，自應從有利於被告之認定，
    而認被告就附表編號10已經為三分之一之商品交付。是應認
    被告就附表編號1至9之犯罪所得全部、編號10之犯罪所得三
    分之一即48,333元（145,000×1/3＝48,333，四捨五入）均已
    實際發還告訴人，自無庸予以宣告沒收。
　⒊又被告於本院審理中業已依調解之條件賠償告訴人3萬元，其
    後並已依和解筆錄履行第1期分期付款之3萬元，有本院和解
    筆錄、公務電話紀錄可參（見本院卷第233、281頁），是被
    告就附表編號10之犯罪所得尚餘96,667元商品未交付，原應
    就此未扣案之犯罪所得部分諭知沒收，然因被告業已共賠償
    6萬元之款項，揆諸前開說明，如就此部分再予宣告沒收即
    有過苛之情，是就6萬元部分依刑法第38條之2第2項規定不
    予宣告沒收；另就剩餘36,667元既為被告犯編號10詐欺取財
    罪所得，且尚未返還告訴人，自應就此部分依刑法第38條之
    1第1項前段、第3項宣告沒收，並諭知於全部或一部不能沒
    收或不宜執行沒收時追徵其價額。至檢察官於本案判決確定
    後執行沒收時，被告如再有其他依和解筆錄分期付款而已賠
    償告訴人之款項，自應由檢察官予以扣除，自不待言。
三、上訴駁回之說明（附表編號11至20及不得易科罰金之應執行
    刑部分）：　　
  ㈠原審本於同上見解，認定被告如附表編號11至20均犯詐欺取
    財犯行事證明確，適用刑法第339條第1項等規定，並審酌被
    告不思以正當方法賺取金錢，以前揭詐術詐取告訴人所有之
    金錢，每次詐取款項金額如附表編號11至20所示，致告訴人
    分別受有不等程度之財產上損害，所為實有不當，於犯罪後
    始終坦承犯行，又未曾因案遭法院判處罪刑確定，素行尚佳
    ，然於原審審理時就和解之態度反覆，尚未賠償告訴人財產
    上損害，告訴人並因此不願原諒被告，難認被告犯後態度良
    好，兼衡被告自陳未婚無子、與家人同住之家庭環境、於原
    審審理時為無業、依賴家裡給予生活費之經濟狀況、碩士畢
    業之教育程度等一切情狀，分別量處如附表編號11至20「原
    判決主文」欄所示之刑，並就如附表編號13、18所示之罪，
    諭知易科罰金之折算標準。再綜合斟酌被告犯罪行為之不法
    與罪責程度，及對其施以矯正之必要性及宣告刑刑罰效果的
    邊際遞減關係，就其所犯附表編號11、12、14至17、19、20
    等罪為整體非難評價，依刑法第51條第5款規定，就不得易
    科罰金之有期徒刑部分定其應執行刑；復說明被告因各該犯
    行而分別取得之款項為其犯罪所得，應依刑法第38條之1第1
    項前段、第3項規定，分別於被告所犯各罪之主文項下宣告
    沒收及追徵。核原審就此部分認事用法並無不當，量刑亦稱
    妥適。
　㈡被告上訴主張其所犯各罪應論以一罪，並請求依刑法第59條
    酌減其刑等，均無可採，已經本院說明如上開二之㈡；且本
    件原審量刑時，已斟酌刑法第57條各款所列情狀，而為刑之
    量定，並未逾越公平正義之精神，客觀上亦不生量刑畸重畸
    輕之裁量權之濫用，而無量刑瑕疵或違背法令之情形，則被
    告另請求從輕量刑，亦無可採。至被告原上訴意旨另以市面
    上之商品價值為計算而指附表編號11至13所示原來約定交易
    之商品亦均有交付云云，然被告係以低廉之價格誘騙告訴人
    匯款而詐取財物，是被告是否於本案查獲前有為部分商品之
    交付，自應以雙方約定交付之商品種類、數量而為認定，上
    訴意旨以商品市場價值計算其先前交付商品之範圍，自有誤
    會，而此部分亦經告訴人確認確實並未交付，並經被告核對
    後再無爭執（見本院卷第239、272頁），亦附此說明。從而
    ，被告執上詞指摘原判決不當，請求撤銷改判並從輕量刑，
    並無理由。
四、撤銷改判與上訴駁回中有關附表編號1至10、13、18之得易
    科罰金之罪定應執行刑之說明：　　
　　上開撤銷改判部分（附表編號1至10）所處之刑因與上訴駁
    回中有關附表編號13、18部分所處之刑，均得易科罰金，爰
    審酌被告所犯數罪反應出之人格特性，所犯上開各罪犯罪類
    型同一、侵害法益屬同一人，數罪對法益侵害之加重效應較
    低，暨實現整體刑法目的、刑罰經濟的功能等總體情狀等情
    綜合判斷，而定應執行之刑如主文第4項所示。　　　　
五、緩刑之宣告：
　㈠按「裁判確定前犯數罪者，併合處罰之。但有下列情形之一
    者，不在此限：一、得易科罰金之罪與不得易科罰金之罪。
    …」刑法第50條第1項第1款定有明文。本案被告所犯數罪如
    附表編號1至10經本院撤銷改判者，與其他附表編號13、18
    部分駁回被告上訴者，均為得易科罰金之罪（已經本院合併
    定應執行刑為有期徒刑1年2月）；另就附表編號11、12、14
    至17、19、20部分駁回被告上訴部分則為不得易科罰金之罪
    （此部分因上訴駁回而維持原判決所定應執行刑1年4月），
    有上開不得合併定應執行刑之情形，合先敘明。
  ㈡次按「受2年以下有期徒刑、拘役或罰金之宣告，而有下列情
    形之一，認以暫不執行為適當者，得宣告2年以上5年以下之
    緩刑，其期間自裁判確定之日起算：一、未曾因故意犯罪受
    有期徒刑以上刑之宣告者。二、前因故意犯罪受有期徒刑以
    上刑之宣告，執行完畢或赦免後，5年以內未曾因故意犯罪
    受有期徒刑以上刑之宣告者」刑法第74條第1項定有明文，
    故緩刑宣告之前提係以受2年以下有期徒刑、拘役或罰金之
    宣告，而在數罪併罰之情形，各個宣告刑均為2年以下有期
    徒刑，而所定應執行刑亦在2年以下者，自得宣告緩刑。被
    告前未曾受有期徒刑以上刑之宣告，有本院被告前案紀錄表
    在卷可稽，本院審酌被告犯罪後坦承犯行，於本院審理中終
    能與告訴人達成和解，並陸續賠償告訴人所受損失，而獲告
    訴人之諒解，有上開和解筆錄可參，信其經此教訓後，應知
    警惕，當無再犯之虞，因認對其所宣告之各刑，以暫不執行
    為適當，且被告所犯上開得易科罰金之罪（即附表編號1至1
    0、13、18）所宣告有期徒刑1年2月，及不得易科罰金之罪
    （即附表編號11、12、14至17、19、20）所宣告有期徒刑1
    年4月，均為2年以下有期徒刑之刑，符合緩刑之要件，爰分
    別依刑法第74條第1項第1款之規定，各予以宣告緩刑5年，
    復為確保被告能如期履行和解之內容，併依同條第2項第3款
    規定，命被告應履行如附件所示和解之內容（被告係就附表
    所示各罪合併與告訴人達成分期付款之和解條件，故被告上
    開得易科罰金、不得易科罰金經本院分別宣告緩刑所附之條
    件即為同一和解內容，併予說明）。被告上揭所應負擔之義
    務，乃緩刑宣告附帶之條件，依刑法第75條之1第1項第4款
    之規定，違反上開負擔情節重大，足認原宣告之緩刑難收其
    預期效果，而有執行刑罰之必要者，得撤銷上開緩刑之宣告
    。至檢察官執行沒收時，如被告已依附件所示和解條件賠償
    而實際發還予告訴人，自應由檢察官另行扣除，均併此說明
    。
據上論斷，應依刑事訴訟法第368條、第369條第1項前段、第364
條、第299條第1項前段，判決如主文。
本案經臺灣新北地方檢察署檢察官姜長志提起公訴，臺灣高等檢
察署檢察官沈念祖到庭執行職務。
中　　華　　民　　國　　110 　年　　11　　月　　30　　日
                  刑事第十四庭  審判長法　官  黃斯偉
                                      法　官  郭豫珍
                                      法　官  黎惠萍
以上正本證明與原本無異。
不得上訴。
                                      書記官  楊筑鈞
中　　華　　民　　國　　110 　年　　11　　月　　30　　日
附錄：本案論罪科刑法條全文　　　　　　　　　　　　　　
中華民國刑法第339條
意圖為自己或第三人不法之所有，以詐術使人將本人或第三人之
物交付者，處五年以下有期徒刑、拘役或科或併科五十萬元以下
罰金。
以前項方法得財產上不法之利益或使第三人得之者，亦同。
前二項之未遂犯罰之。
附件：
一、楊沛芯應給付黃進忠新臺幣（下同）170萬元整。
二、前項金額之給付方式：於110年9月30日當庭給付3萬元，餘
    額167萬元自110年11月起按月於每月15日前給付3萬元，至
    全部清償完畢為止，如有一期未按時履行，視為全部到期。
附表：
編號 時間（起訴書附表編號） 金額（新臺幣） 收款銀行帳號 匯款資料與明細之卷證出處 原判決主文 本院判決主文 1 106年11月10日（編號1） 30,500 廖易桀華南銀行豐原分行帳號000000000000號帳戶 他卷第26頁、原審卷第43頁 楊沛芯犯詐欺取財罪，處有期徒刑4月，如易科罰金，以新臺幣1千元折算1日。不法所得新臺幣30,500元沒收，於全部或一部不能沒收或不宜執行沒收時，追徵其價額。 原判決撤銷。 楊沛芯犯詐欺取財罪，處有期徒刑參月，如易科罰金，以新臺幣壹仟元折算壹日。 2 107年4月11日（編號2） 80,000 同前廖易桀帳戶 他卷第26頁、原審卷第46頁 楊沛芯犯詐欺取財罪，處有期徒刑5月，如易科罰金，以新臺幣1千元折算1日。不法所得新臺幣80,000元沒收，於全部或一部不能沒收或不宜執行沒收時，追徵其價額。 原判決撤銷。 楊沛芯犯詐欺取財罪，處有期徒刑肆月，如易科罰金，以新臺幣壹仟元折算壹日。 3 107年4月23日（編號8） 95,000 楊沛芯華南銀行豐原分行帳號000000000000號帳戶 他卷第28頁、原審卷第61頁 楊沛芯犯詐欺取財罪，處有期徒刑5月，如易科罰金，以新臺幣1千元折算1日。不法所得新臺幣95,000元沒收，於全部或一部不能沒收或不宜執行沒收時，追徵其價額。 原判決撤銷。 楊沛芯犯詐欺取財罪，處有期徒刑肆月，如易科罰金，以新臺幣壹仟元折算壹日。 4 107年5月10日（編號3） 27,000 同前廖易桀帳戶 他卷第26頁、原審卷第47頁 楊沛芯犯詐欺取財罪，處有期徒刑4月，如易科罰金，以新臺幣1千元折算1日。不法所得新臺幣27,000元沒收，於全部或一部不能沒收或不宜執行沒收時，追徵其價額。 原判決撤銷。 楊沛芯犯詐欺取財罪，處有期徒刑參月，如易科罰金，以新臺幣壹仟元折算壹日。 5 107年5月28日（編號4） 75,000 同前廖易桀帳戶 他卷第27頁、原審卷第48頁 楊沛芯犯詐欺取財罪，處有期徒刑5月，如易科罰金，以新臺幣1千元折算1日。不法所得新臺幣75,000元沒收，於全部或一部不能沒收或不宜執行沒收時，追徵其價額。 原判決撤銷。 楊沛芯犯詐欺取財罪，處有期徒刑肆月，如易科罰金，以新臺幣壹仟元折算壹日。 6 107年7月19日（編號5） 80,000 同前廖易桀帳戶 他卷第27頁、原審卷第49頁 楊沛芯犯詐欺取財罪，處有期徒刑5月，如易科罰金，以新臺幣1千元折算1日。不法所得新臺幣80,000元沒收，於全部或一部不能沒收或不宜執行沒收時，追徵其價額。 原判決撤銷。 楊沛芯犯詐欺取財罪，處有期徒刑肆月，如易科罰金，以新臺幣壹仟元折算壹日。 7 107年7月27日（編號6） 45,000 同前廖易桀帳戶 他卷第27頁、原審卷第49頁 楊沛芯犯詐欺取財罪，處有期徒刑4月，如易科罰金，以新臺幣1千元折算1日。不法所得新臺幣45,000元沒收，於全部或一部不能沒收或不宜執行沒收時，追徵其價額。 原判決撤銷。 楊沛芯犯詐欺取財罪，處有期徒刑參月，如易科罰金，以新臺幣壹仟元折算壹日。 8 107年8月8日（編號9） 87,000 同前楊沛芯帳戶 他卷第28頁、原審卷第61頁 楊沛芯犯詐欺取財罪，處有期徒刑5月，如易科罰金，以新臺幣1千元折算1日。不法所得新臺幣87,000元沒收，於全部或一部不能沒收或不宜執行沒收時，追徵其價額。 原判決撤銷。 楊沛芯犯詐欺取財罪，處有期徒刑肆月，如易科罰金，以新臺幣壹仟元折算壹日。 9 107年9月20日（編號10） 105,600 同前楊沛芯帳戶 他卷第29頁、原審卷第61頁 楊沛芯犯詐欺取財罪，處有期徒刑6月，如易科罰金，以新臺幣1千元折算1日。不法所得新臺幣105,600元沒收，於全部或一部不能沒收或不宜執行沒收時，追徵其價額。 原判決撤銷。 楊沛芯犯詐欺取財罪，處有期徒刑伍月，如易科罰金，以新臺幣壹仟元折算壹日。 10 107年12月3日（編號7） 145,000 同前廖易桀帳戶 他卷第28頁、原審卷第50頁 楊沛芯犯詐欺取財罪，處有期徒刑6月，如易科罰金，以新臺幣1千元折算1日。不法所得新臺幣145,000元沒收，於全部或一部不能沒收或不宜執行沒收時，追徵其價額。 原判決撤銷。 楊沛芯犯詐欺取財罪，處有期徒刑伍月，如易科罰金，以新臺幣壹仟元折算壹日。未扣案之犯罪所得新臺幣參萬陸仟陸佰陸拾柒元沒收，於全部或一部不能沒收或不宜執行沒收時，追徵其價額。 11 107年12月20日（編號11） 243,900 同前楊沛芯帳戶 他卷第29頁、原審卷第62頁 楊沛芯犯詐欺取財罪，處有期徒刑8月。不法所得新臺幣243,900元沒收，於全部或一部不能沒收或不宜執行沒收時，追徵其價額。 上訴駁回。 12 108年1月18日（編號15） 242,000 同前楊沛芯帳戶 他卷第31頁、原審卷第62頁 楊沛芯犯詐欺取財罪，處有期徒刑8月。不法所得新臺幣242,000元沒收，於全部或一部不能沒收或不宜執行沒收時，追徵其價額。 上訴駁回。 13 108年3月29日（編號16） 80,000 同前楊沛芯帳戶 他卷第31頁、原審卷第62頁 楊沛芯犯詐欺取財罪，處有期徒刑5月，如易科罰金，以新臺幣1千元折算1日。不法所得新臺幣80,000元沒收，於全部或一部不能沒收或不宜執行沒收時，追徵其價額。 上訴駁回。 14 108年4月22日（編號12） 190,000 同前楊沛芯帳戶 他卷第29頁、原審卷第62頁 楊沛芯犯詐欺取財罪，處有期徒刑7月。不法所得新臺幣190,000元沒收，於全部或一部不能沒收或不宜執行沒收時，追徵其價額。 上訴駁回。 15 108年5月8日（編號13） 180,000 同前楊沛芯帳戶 他卷第30頁、原審卷第62頁 楊沛芯犯詐欺取財罪，處有期徒刑7月。不法所得新臺幣180,000元沒收，於全部或一部不能沒收或不宜執行沒收時，追徵其價額。 上訴駁回。 16 108年6月18日（編號17） 150,000 同前楊沛芯帳戶 他卷第31頁、原審卷第62頁 楊沛芯犯詐欺取財罪，處有期徒刑7月。不法所得新臺幣150,000元沒收，於全部或一部不能沒收或不宜執行沒收時，追徵其價額。 上訴駁回。 17 108年7月17日（編號18） 150,000 同前楊沛芯帳戶 他卷第32頁、原審卷第63頁 楊沛芯犯詐欺取財罪，處有期徒刑7月。不法所得新臺幣150,000元沒收，於全部或一部不能沒收或不宜執行沒收時，追徵其價額。 上訴駁回。 18 108年8月20日（編號19） 140,000 同前楊沛芯帳戶 他卷第32頁、原審卷第63頁 楊沛芯犯詐欺取財罪，處有期徒刑6月，如易科罰金，以新臺幣1千元折算1日。不法所得新臺幣140,000元沒收，於全部或一部不能沒收或不宜執行沒收時，追徵其價額。 上訴駁回。 19 108年8月26日（編號14） 150,000 同前楊沛芯帳戶 他卷第30頁、原審卷第63頁 楊沛芯犯詐欺取財罪，處有期徒刑7月。不法所得新臺幣150,000元沒收，於全部或一部不能沒收或不宜執行沒收時，追徵其價額。 上訴駁回。 20 108年9月24日（編號20） 210,000 同前楊沛芯帳戶 他卷第32頁、原審卷第63頁 楊沛芯犯詐欺取財罪，處有期徒刑8月。不法所得新臺幣210,000元沒收，於全部或一部不能沒收或不宜執行沒收時，追徵其價額。 上訴駁回。